【裁判字號】    97,聲,3160
【裁判日期】    980304
【裁判案由】    確定訴訟費用額
【裁判全文】
臺灣板橋地方法院民事裁定              97年度聲字第3160號
聲  請  人  未○○
代  理  人  午○○
相  對  人  卯○○
            寅○○
            子○○
            丑○○
            庚○○○
            申○○
            丁○
            戌○○
            亥○○
            己○○
            戊○○
            陳泳霖
            甲○○
            酉○○
            巳○○
            辰○○
            癸○○
            辛○○
            壬○○
            丙○○
            乙○○
上列當事人間聲請確定訴訟費用額事件，本院裁定如下：
    主      文
本件相對人申○○應賠償聲請人之訴訟費用額確定為新臺幣肆仟
貳佰肆拾元，並應自本裁定送達之翌日起至清償日止，加給按週
年利率百分之五計算之利息。
本件相對人丁○應賠償聲請人之訴訟費用額確定為新臺幣貳仟捌
佰貳拾陸元，並應自本裁定送達之翌日起至清償日止，加給按週
年利率百分之五計算之利息。
本件相對人戌○○、辰○○各應賠償聲請人之訴訟費用額確定為
新臺幣柒仟零陸拾陸元，並應自本裁定送達之翌日起至清償日止
，加給按週年利率百分之五計算之利息。
本件相對人亥○○應賠償聲請人之訴訟費用額確定為新臺幣壹萬
貳仟柒佰壹拾玖元，並應自本裁定送達之翌日起至清償日止，加
給按週年利率百分之五計算之利息。
本件相對人己○○應賠償聲請人之訴訟費用額確定為新臺幣壹萬
肆仟壹佰參拾貳元，並應自本裁定送達之翌日起至清償日止，加
給按週年利率百分之五計算之利息。
本件相對人酉○○應賠償聲請人之訴訟費用額確定為新臺幣壹萬
伍仟伍佰肆拾伍元，並應自本裁定送達之翌日起至清償日止，加
給按週年利率百分之五計算之利息。
本件相對人巳○○應賠償聲請人之訴訟費用額確定為新臺幣壹萬
壹仟參佰零陸元，並應自本裁定送達之翌日起至清償日止，加給
按週年利率百分之五計算之利息。
本件相對人癸○○、辛○○及壬○○應連帶賠償之訴訟費用額確
定為新臺幣貳仟捌佰貳拾陸元，並應自本裁定送達之翌日起至清
償日止，加給按週年利率百分之五計算之利息。
本件相對人陳泳霖、甲○○、丙○○、乙○○各應賠償聲請人之
訴訟費用額確定為新臺幣壹仟肆佰壹拾參元，並應自本裁定送達
之翌日起至清償日止，加給按週年利率百分之五計算之利息。
本件聲請人應賠償相對人戊○○之訴訟費用額確定為新臺幣壹仟
捌佰伍拾元，並應自本裁定送達之翌日起至清償日止，加給按週
年利率百分之五計算之利息。
本件聲請人應賠償相對人寅○○、子○○、丑○○、庚○○○之
訴訟費用額確定為新臺幣貳仟零參拾元，並應自本裁定送達之翌
日起至清償日止，加給按週年利率百分之五計算之利息。
本件聲請人應賠償相對人卯○○之訴訟費用額確定為新臺幣壹仟
伍佰元，並應自本裁定送達之翌日起至清償日止，加給按週年利
率百分之五計算之利息。
    理      由
一、按法院未於訴訟費用之裁判確定其費用者，第一審受訴法院
    於該裁判有執行力後，應依聲請以裁定確定之，又該確定之
    訴訟費用額，應於裁定送達之翌日起，加給法定利率計算之
    利息，民事訴訟法第91條第1項及第3項分別定有明文。另當
    事人分擔訴訟費用者，法院為確定費用額之裁判時，應視為
    各當事人應負擔之費用，已就相等之額抵銷，而確定其一造
    應賠償他造之差額，民事訴訟法第93條亦定有明文。
二、本件聲請人與相對人間請求拆屋還地等事件，經本院95年度
    訴字第639號判決訴訟費用由第三人王聰明負擔3％、相對人
    卯○○負擔6％、相對人申○○負擔3％、相對人丁○負擔2
    ％、相對人戌○○負擔5％、相對人亥○○負擔9％、相對人
    己○○負擔10％、相對人戊○○負擔2 ％、相對人陳泳霖負
    擔1％、相對人甲○○負擔1％、相對人酉○○負擔11％、相
    對人巳○○負擔8％、相對人辰○○負擔5％、相對人癸○○
    、辛○○及壬○○連帶負擔2％、相對人丙○○負擔1％、相
    對人乙○○負擔1 ％；餘由聲請人負擔。嗣第三人王聰明、
    相對人卯○○、子○○、庚○○○、寅○○、丑○○、戊○○對該判決提起上訴，業經臺灣高等法院96年度上易字第64
    號判決關於上訴部分，第一、二審訴訟費用除確定部分外，
    由相對人戊○○負擔4/10，餘由聲請人負擔並確定在案。
三、經本院調卷審查後，兩造各應負擔並賠償之訴訟費用額，依
    後附計算書確定如主文所示之金額。
四、依民事訴訟法第91條、第93條，裁定如主文。
中    華    民    國    98    年    3     月    4     日
                  民事第一庭法  官  黃信滿
以上正本證明與原本無異。
如對本裁定抗告，應於收受裁定正本送達後10日內向本院提出抗
告狀，並繳納抗告裁判費新臺幣1,000 元。
中    華    民    國    98    年    3     月    4     日
                            書記官  林月蓉
 計算書：
┌──┬─────────┬────────┬──────────────────┐
│  │第一審裁判費      │        98,119元│由聲請人預納。                      │
├──┼─────────┼────────┼──────────────────┤
│  │第一審土地複丈費  │        43,200元│由聲請人預納。                      │
├──┼─────────┼────────┼──────────────────┤
│  │第二審裁判費      │        11,500元│由相對人子○○、丑○○、庚○○○、高│
│    │                  │                │裕福預納1,500元，相對人卯○○預納1,5│
│    │                  │                │00元，相對人戊○○預納7,000 元，第三│
│    │                  │                │人王聰明預納1,500 元。              │
├──┼─────────┼────────┼──────────────────┤
│  │第二審土地複丈費  │         9,800元│由相對人戊○○預納。                │
├──┼─────────┼────────┼──────────────────┤
│  │第二審證人日旅費  │           530元│由相對人寅○○、子○○、丑○○、高吳│
│    │                  │                │寶治預納。                          │
├──┴─────────┼────────┼──────────────────┤
│ 合               計    │       163,149元│                                    │
├────────────┴────────┴──────────────────┤
│附註：（元以下四捨五入）                                                        │
│一、於第一審確定之訴訟費用，而由當事人各應負擔之部分如下：                      │
│  (一)相對人申○○負擔百分之三為：4,240元。                                       │
│    即（98,119元＋43,200元）元 ×3％＝4,240元。                                 │
│  (二)相對人丁○負擔百分之二為：2,826元。                                         │
│    即（98,119元＋43,200元）元 ×2％＝2,826元。                                 │
│  (三)相對人戌○○負擔百分之五為：7,066元。                                       │
│    即（98,119元＋43,200元）元 ×5％＝7,066元。                                 │
│  (四)相對人亥○○負擔百分之九為：12,719元。                                      │
│    即（98,119元＋43,200元）元 ×9％＝12,719元。                                │
│  (五)相對人己○○負擔百分之十為：14,132元。                                      │
│    即（98,119元＋43,200元）元 ×10％＝14,132元。                               │
│  (六)相對人陳泳霖負擔百分之一為：1,413元。                                       │
│    即（98,119元＋43,200元）元 ×1％＝1,413元。                                 │
│  (七)相對人甲○○負擔百分之一為：1,413元。                                       │
│    即（98,119元＋43,200元）元 ×1％＝1,413元。                                 │
│  (八)相對人酉○○負擔百分之十一為：15,545元。                                    │
│    即（98,119元＋43,200元）元 ×11％＝15,545元。                               │
│  (九)相對人巳○○負擔百分之八為：11,306元。                                      │
│    即（98,119元＋43,200元）元 ×8％＝11,306元。                                │
│  (十)相對人辰○○負擔百分之五為：7,066元。                                       │
│    即（98,119元＋43,200元）元 ×5％＝7,066元。                                 │
│  (十一)相對人癸○○、辛○○及壬○○連帶負擔百分之二為：2,826元。                   │
│    即（98,119元＋43,200元）元 ×2％＝2,826元。                                 │
│  (十二)相對人丙○○負擔百分之一為：1,413元。                                       │
│    即（98,119元＋43,200元）元 ×1％＝1,413元。                                 │
│  (十三)相對人乙○○負擔百分之一為：1,413元。                                       │
│    即（98,119元＋43,200元）元 ×1％＝1,413元。                                 │
│  (十四)聲請人負擔百分之三十為：42,396元。                                          │
│    即（98,119元＋43,200元）元 ×30％＝42,396元。                               │
│二、第一、二審訴訟費用除確定部分外，而當事人各應負擔之部分如下：                │
│  (一)相對人戊○○負擔十分之四為：14,950元。                                      │
│   即（15,545元＋11,500元＋9,800元＋530元）×4／10＝14,950元。                  │
│  (二)餘由聲請人負擔為：22,425元。                                                │
│    即（15,545元＋11,500元＋9,800元＋530元）－14,950元＝22,425元。              │
│三、相對人各應賠償聲請人之訴訟費用額如下：                                      │
│  (一)相對人申○○應賠償聲請人之訴訟費用額為4,240元。                             │
│  (二)相對人丁○應賠償聲請人之訴訟費用額為：2,826元。                             │
│  (三)相對人戌○○應賠償聲請人之訴訟費用額為7,066元。                             │
│  (四)相對人亥○○應賠償聲請人之訴訟費用額為12,719元。                            │
│  (五)相對人己○○應賠償聲請人之訴訟費用額為14,132元。                            │
│  (六)相對人陳泳霖應賠償聲請人之訴訟費用額為1,413元。                             │
│  (七)相對人甲○○應賠償聲請人之訴訟費用額為1,413元。                             │
│  (八)相對人酉○○應賠償聲請人之訴訟費用額為15,545元。                            │
│  (九)相對人巳○○應賠償聲請人之訴訟費用額為11,306元。                            │
│  (十)相對人辰○○應賠償聲請人之訴訟費用額為7,066元。                             │
│  (十一)相對人癸○○、辛○○及壬○○應連帶賠償聲請人之訴訟費用額為2,826元。         │
│  (十二)相對人丙○○應賠償聲請人之訴訟費用額為1,413元。                             │
│  (十三)相對人乙○○應賠償聲請人之訴訟費用額為1,413元。                             │
│四、聲請人應賠償相對人之訴訟費用額如下：                                        │
│  (一)聲請人應賠償相對人戊○○之訴訟費用額為1,850元。                             │
│    即相對人戊○○預納之訴訟費用（7,000元＋9,800元）－相對人戊○○應負擔之訴訟費│
│    用14,950元＝1,850元。                                                       │
│  (二)聲請人應賠償相對人卯○○之訴訟費用額為1,500元。                             │
│  (三)聲請人應賠償相對人寅○○、子○○、丑○○、庚○○○之訴訟費用額為2,030元。   │
│    即1,500元＋530元＝2,030元。                                                 │
│  (四)聲請人應賠償第三人王聰明之訴訟費用為1,500元。                               │
└────────────────────────────────────────┘


司法院資訊處製作；財團法人民間司法改革基金會備份。
